-----------------------------------------------
title: "LABS_49"
author: "JESSICA PAOLA AGUILAR SERVIN"
date: "2023-03-14"
output: html_document
------------------------------------------------------

#######################
 LABORATORIO BOXPLOT 
#######################

LABORATORIO - Graficos en R con ggplot2 para Ciencia de Datos
Histogramas en R
instalando paquete con los datos
install.packages("gapminder")
install.packages("ggplot2")

cargar libreria ggplot2 y gapminder
```{r}
library(ggplot2)
library(gapminder)
```

cargando datos a entorno
```{r}
data("gapminder")
```

filtrando por año 2007
```{r}
gapminder2007 <- gapminder[gapminder$year == '2007', ]
```

boxplot en ggplot2
```{r}
ggplot(data = gapminder2007,
       mapping = aes(y=lifeExp))+
  geom_boxplot()
```

boxplot varias variables ggplot2
```{r}
ggplot(data = gapminder2007,
       mapping = aes(x=continent,
                     y=lifeExp))+
  geom_boxplot()
```

marcando datos atipicos
```{r}
ggplot(data = gapminder2007,
       mapping = aes(x=continent,
                     y=lifeExp))+
  geom_boxplot(outlier.colour = "red",
               outlier.shape = 8,
               outlier.size = 4)
```

marcando datos atipicos (vertical)
```{r}
ggplot(data = gapminder2007,
       mapping = aes(x=continent,
                     y=lifeExp))+
  geom_boxplot(outlier.colour = "red",
               outlier.shape = 8,
               outlier.size = 4)+
  coord_flip()
```

marcando datos atipicos y observaciones
```{r}
ggplot(data = gapminder2007,
       mapping = aes(x= continent,
                     y=lifeExp))+
  geom_boxplot()+
  geom_jitter(shape = 16,
              position = position_jitter(0.2))
```

cambiando color de cajas
```{r}
ggplot(data = gapminder2007,
       mapping = aes(x= continent,
                     y=lifeExp,
                     fill=continent))+
  geom_boxplot()
```

